臺灣桃園地方法院刑事判決　　　　　 96年度易字第887號
公　訴　人　臺灣桃園地方法院檢察署檢察官
被　　　告　甲○○
　　　　　　　　　　國民
上列被告因竊盜案件，經檢察官聲請以簡易判決處刑（96年度偵
字第3457號），本院認有刑事訴訟法第四百五十一條之一第四項
但書第四款之情形，改行通常訴訟審理程序，經被告為有罪之陳
述，經本院合議庭裁定改依簡式審判程序，判決如下︰
    主    文
甲○○竊盜，累犯，柒罪，各處有期刑參月，如易科罰金，以新
臺幣壹仟元折算壹日。應執行有期徒刑壹年陸月。
    事    實
一、甲○○前因違反毒品危害防制條例案件，經本院以91年度訴
    字第1527號判決判處應執行有期徒刑9 月確定，於民國93年
    4 月27日縮刑期滿執行完畢。猶不知悔改，甲○○原為設址
    在桃園縣楊梅鎮○○路813 巷2 弄15號（聲請書誤植為臺北
    縣樹林市○○街○ 段371 之2 號）之楓憲實業有限公司之送
    貨司機，竟分別意圖為自己不法之所有，自95年12月中旬某
    日起迄96年1 月17日止，乘該公司之負責人乙○○不在公司
    之機會，進入楓憲實業有限公司之倉庫內，分別以推高機等
    機器將該公司所有之鋁碇堆放至該公司之貨車上，竊取鋁錠
    至少二次（一次竊取三捆鋁錠，約1500公斤；另一次竊取二
    捆鋁錠約1000公斤）及竊取該公司所生產之鋁製品擺動作、
    化新2908等至少共五次（每次竊取數量約為300 公斤至500
    公斤不等），各次得手後，隨即以該公司之貨車載運至叮噹
    資源回收場（設址在臺北縣樹林市○○街○ 段371 之2 號）
    內，以每公斤新臺幣（下同）45元之價格，分次變賣予不知
    情之游仁吉（所涉贓物罪嫌，另移轉管轄至臺灣板橋地方法
    院檢察署偵辦），並將變賣所得用以購買毒品供己施用，嗣
    甲○○於96年1 月19日下午2 時許，在桃園縣楊梅鎮○○路
    813 巷22弄15號前，為警查獲涉嫌施用毒品而循線查獲，並
    帶同警方前往上揭叮噹資源回收場內，扣得遭甲○○變賣之
    鋁製品共69公斤，始知悉上情。
二、案經桃園縣政府警察局楊梅分局報請臺灣桃園地方法院檢察
    署檢察官偵查後聲簡易判決處刑。
    理    由
一、被告甲○○所犯係死刑、無期徒刑或最輕本刑為3 年以上有
    期徒刑以外之罪，亦非屬高等法院管轄第一審之案件，其於
    準備程序中就被訴事實為有罪之陳述，經本院告知簡式審判
    程序之旨，並聽取公訴人、被告之意見後，經本院合議庭認
    為適宜，乃依刑事訴訟法第273 條之1 第1 項規定，裁定由
    受命法官獨任進行簡式審判程序，先予敘明。
二、按傳聞法則之重要理論依據，在於傳聞證據未經當事人之反
    對詰問予以核實，乃予排斥，惟若當事人已放棄對原供述人
    之反對詰問權，於法院審判時表明同意該等傳聞證據可作為
    證據，基於證據資料愈豐富，愈有助於真實發現之理念，並
    貫徹刑事訴訟法修法加重當事人進行主義之精神，確認當事
    人對於證據能力有處分權之制度，傳聞證據經當事人同意作
    為證據，法院認為適當者，亦得為證據。另當事人於調查證
    據時，對於傳聞證據表示「沒有意見」、「不用再傳喚詰問
    」，而未於言詞辯論終結前聲明異議，應視為已有將該等傳
    聞證據採為證據之同意，此刑事訴訟法第159 條之5 定有明
    文。本案被告於本院準備程序中已表示對卷內人證、書證之
    證據能力無意見，本院審理時，被告對於被告以外之人於審
    判外之陳述之證據能力並未表示意見，迄本院辯論終結前，
    被告亦均未爭執本案證據之證據能力，依刑事訴訟法第159
    條之5 第2 項之規定，應視為被告已同意本案相關之傳聞證
    據均可作為證據，本院斟酌本案卷內之證據並非非法取得，
    亦無證明力明顯過低之情形，且經本院於審判期日依法進行
    證據之調查、辯論，被告於訴訟上之程序權，已受保障，前
    揭各該證據，均得採為證據，先予敘明。
三、本件上揭犯罪事實，業據被告甲○○坦承不諱，核與證人游
    仁吉、毛燕君證述之情節相符，並有贓物認領保管單一份、
    現場及贓物照片八幀在卷可稽，足認被告前開自白核與事實
    相符，堪予採信。是本案事證明確，被告上開多次竊盜之犯
    行，洵堪認定。
四、核被告甲○○上開七次竊取楓憲實業有限公司所有之鋁錠、
    鋁製品之所為，均各係犯刑法第320 條第1 項之竊盜嫌。被
    告自95年12月中旬某日起迄96年1 月17日止，所犯7 次竊盜
    罪間，犯罪各別，罪名不同，應予分論併罰。又被告前因違
    反毒品危害防制條例案件，經本院以91年度訴字第1527號判
    決判處應執行有期徒刑9 月確定，甫於93年4 月27日縮刑期
    滿執行完畢，有本署刑案資料查註紀錄表1 份在卷足憑，其
    於上開有期徒刑執行完畢後，5 年內故意再犯本件有期徒刑
    以上之數罪，均為累犯，應依刑法第47條第1 項規定，分別
    加重其刑。爰審酌被告犯罪之動機、目的、手段，及其有上
    述前科，品性非佳、智識程度為國中畢業、竊盜之次數為七
    次，被竊財物之價值不斐，犯罪所生之損害非輕，犯罪後迄
    今仍尚未與告訴人公司達成民事之和解，及其犯罪後坦承犯
    行，態度尚佳等一切情狀，各量處如主文所示之刑，並依法
    定其應執行之刑，及就宣告刑及執行刑分別諭知易科罰金之
    折算標準。
五、據上論斷，應依刑事訴訟法第452 條、第299 條第1 項前段
    、第273 條之1 第1 項，刑法第320 條第1 項、第47條第1
    項、第41條第1 項前段、第51條第5 款，刑法施行法第1 條
    之1 第1 項，判決如主文所示。
本案經檢察官姚重珍到庭執行職務。
中　　華　　民　　國　　96　　年　　7 　　月　　12　　日
                  刑事第十二庭  法　官　游紅桃
以上正本證明與原本無異。
如不服本判決，書應於送達後10日內，向本院提出上訴狀。
                                書記官  鄭嘉惠
中　　華　　民　　國　　96　　年　　7 　　月　　12　　日
附錄論罪科刑法條：
中華民國刑法第320條第1項（普通竊盜罪）
意圖為自己或第三人不法之所有，而竊取他人之動產者，為竊盜
罪，處 5 年以下有期徒刑、拘役或 5 百元以下罰金。
